臺灣基隆地方法院民事裁定  
111年度補字第289號
原      告  林雅萍  
被      告  羅傑摩爾社區管理委員會

法定代理人  趙令宏  
上列當事人間請求損害賠償等事件，本院裁定如下：
    主  文
本件訴訟標的之價額核定為新臺幣貳拾陸萬捌仟捌佰元。
    理  由
一、按提起民事訴訟應依民事訴訟法第77條之13規定繳納裁判費
    ，此為必須具備之程式；又核定訴訟標的之價額，以起訴時
    之交易價額為準，無交易價額者，以原告就訴訟標的所有之
    利益為準；以一訴主張數項標的者，其價額合併計算之，但
    所主張之數項標的互相競合或應為選擇者，其訴訟標的價額
    ，應依其中價額最高者定之；以一訴附帶請求其孳息、損害
    賠償、違約金或費用者，不併算其價額，民事訴訟法第77條
    之1第2項、第77條之2第1項、第2項分別定有明文。又原告
    之訴有起訴不合程式或不備其他要件之情形者，法院應以裁
    定駁回之，但其情形可以補正者，審判長應定期間先命補正
    ，民事訴訟法第249條第1項第6款亦有明文規定。
二、本件原告起訴請求損害賠償等事件，依原告起訴狀之訴之聲
    明第1項為：「被告羅傑摩爾社區管理委員會應賠償原告新
    臺幣（下同）80,850元，及自起訴狀繕本送達之翌日起至清
    償日止，按年息百分之五計算之利息。」；訴之聲明第2項
    記載「被告應將原告所有門牌號碼基隆市○○區○○路00巷000
    號10樓房屋（下稱原告房屋）之消防公共管線修繕至不漏水
    狀態。」等語，並據原告提出富揚消防系統工程有限公司報
    價單1紙，其上記載之工程項目為原告房屋之消防管線改管
    、修補工程，工程費用總計187,950元，是修繕漏水部分之
    訴訟標的價額應為187,950元。另原告本於侵權行為之法律
    關係，於起訴狀訴之聲明第1項請求被告給付原告80,850元
    部分，尚非原告房屋回復原狀之附帶請求，彼此亦無互相競
    合或應為選擇之關係，自應合併計算之，且上開利息之請求
    ，不併計入訴訟標的之價額。故本件訴訟標的價額為268,80
    0元（計算式：80,850元＋187,950元＝268,800元），爰核定
    本件訴訟標的價額為268,800元。
三、次按「因財產權而起訴，其訴訟標的之金額或價額在新台幣
    十萬元以下部分，徵收一千元；逾十萬元至一百萬元部分，
    每萬元徵收一百元；逾一百萬元至一千萬元部分，每萬元徵
    收九十元；逾一千萬元至一億元部分，每萬元徵收八十元；
    逾一億元至十億元部分，每萬元徵收七十元；逾十億元部分
    ，每萬元徵收六十元；其畸零之數不滿萬元者，以萬元計。
    」民事訴訟法第77條之13定有明文。又依「臺灣高等法院民
    事訴訟、非訟事件、強制執行費用提高徵收數額標準」規定
    ，訴訟標的之金額或價額逾十萬元部分，加徵原定數額十分
    之一。本件訴訟標的之價額為268,800元，應徵第一審裁判
    費2,870元。至原告先前繳納之裁判費用17,335元，其中之1
    4,465元乃屬溢繳，於本裁定確定後，依民事訴訟法第77條
    之26第1項規定，應退還之，附此敘明。
四、依民事訴訟法第77條之1、第249條第1項但書規定，裁定如
    主文。
中　　華　　民　　國　　111 　年　　6 　　月　　20　　日
                  民事庭法  官  徐世禎
以上正本係照原本作成。
如不服本裁定應於送達後10日內向本院提出抗告狀，並繳納抗告
費新臺幣1,000元。
中　　華　　民　　國　　111 　年　　6 　　月　　20　　日
                        書記官  林煜庭